# 公司收到股东的出资款，是否必须验资才能做为实收资本核算？

提问人：老壁虎 时间：2011-06-17 09:30:56
公司收到股东的出资款，是否必须验资才能做为实收资本核算？ 某公司本年收到股东的出资款，尚未验资，会计做账直接计入实收资本了。 后年报审计时，注师说必须调整，将这块实收资本调整到其他应付款中去。 两个做法谁的做法比较妥当？

回答人：chenyiwei
验资作为一项鉴证业务，仅仅是确认某个事实，而不是创造一个新的事实或者改变一个既有的事实。所以，经过验资并不是确认实收资本的必要条件。只要截至资产负债表日，出资的法律手续已经办理完毕，并已可提供相关证据的，即可进行增加实收资本的帐务处理。 一个简单的判断方法是：设想该被审计单位聘请你以资产负债表日作为验资截止日出具验资报告，如果截至资产负债表日，已经可以取得符合 1602 号验资准则及其指南相关取证和审验要求的验资证据的（银行询证函、外管询证函等由CPA发起取得的证据除外），则可以在会计处理上确认实收资本的增加，但应在附注中披露尚未经过验资的事实。